【裁判字號】    98,上訴,906
【裁判日期】    980915
【裁判案由】    偽造文書等
【裁判全文】
臺灣高等法院高雄分院刑事判決         98年度上訴字第906號
上  訴  人
即  被  告  甲○○
選任辯護人  史乃文律師
            楊林澂律師
上列上訴人因偽造文書等案件，不服臺灣高雄地方法院97年度訴
字第1887號中華民國98年5 月18日第一審判決（起訴案號：臺灣
高雄地方法院檢察署97年度偵字第26614 號），提起上訴，本院
判決如下：
    主  文
原判決撤銷。
甲○○犯詐欺取財罪，共拾伍罪，各處如附表一所示之刑。又犯
行使偽造私文書罪，共貳罪，各處如附表二所示之刑。應執行有
期徒刑壹年肆月，如易科罰金，以新台幣壹仟元折算壹日，未扣
案讓渡書上偽造之「許文山」、「許陳麗雯」之簽名共肆枚、「
許文山」之印文肆枚、「大山當鋪」之印文貳枚及「許文山」、
「大山當鋪」印章各壹只，均沒收之。
    事  實
一、甲○○與乙○○於民國95年間透過網路交友認識，進而交往
    成為男女朋友，詎甲○○於交往後，見乙○○父親丙○○經
    營家電買賣，家境寬裕，竟分別基於意圖為自己不法所有詐
    欺取財之犯意，於95年9 月24日起，在高雄地區，分次向乙○○佯稱欲投資電腦組裝及架設職棒網站等生意，亟需資金
    ，乙○○不疑有他，誤信其言，致陷於錯誤，便以協助甲○○創業為由要求丙○○提供資金，丙○○因甲○○可能係女
    兒乙○○將來託付終身之人選，而在甲○○屢次詐稱需要資
    金時，交付如附表一編號1 至11所示金錢予乙○○，由乙○○於同表編號所示之時間匯入甲○○所有、嘉義後庄郵局帳
    戶內（帳號：0000000） ，甲○○因而詐取共計新臺幣（下
    同）62萬9000元之財物得逞。
二、甲○○除以投資事業為由向乙○○、丙○○詐取財物外，另
    於96年3 月間基於意圖為自己不法所有之詐欺犯意，明知其
    並無積欠丁○○債務，竟在高雄地區，向乙○○詐稱遭丁○○催討5 萬元欠款，要求乙○○代為清償，致乙○○陷於錯
    誤，而於附表一編號12所示之時間，以現金面交不知情之丁○○（無證據證明主觀上有為自己或他人不法所有之意圖）
    及匯款至丁○○嘉義東門郵局帳戶內（帳號：0000000） ，
    總計5 萬元，由丁○○轉交甲○○得逞。
三、甲○○見輕易贏得乙○○之信任，遂另分別基於意圖為自己
    不法所有之詐欺取財犯意，在高雄地區，再度向乙○○誆稱
    欲從事黃金買賣，並以此為理由，先後向乙○○詐取附表一
    編號13至15所示之資金，致乙○○陷於錯誤，於同表編號所
    示之時間以現金面交及匯款至甲○○前揭帳戶之方式，交付
    同表編號所示金錢，甲○○因而詐取共計16萬7000元（起訴
    書誤載為16萬元）之財物得逞。其又為掩飾其詐欺犯行，明
    知並無名為「許文山」之當舖業者，其亦無向「許文山」購
    入黃金實際從事黃金買賣，竟分別基於行使偽造私文書之犯
    意，先後於附表編號二所示之時間，提出其自不詳處所取得
    、由不詳人偽造記載「大山當舖」許文山出具不實讓渡書複
    印影本2 紙，交予乙○○而行使之，以表示其確有向當舖業
    者「許文山」購買黃金，足以生損害於乙○○。後因甲○○
    欠款未還，丙○○追問其創業情形，發覺有異，始知受騙。
四、案經丙○○、乙○○訴由臺灣高雄地方法院檢察署檢察官偵
    查起訴。
    理  由
壹、程序方面:
一、按被告以外之人（包括證人、鑑定人、告訴人、被害人及共
    同被告等）於審判外之陳述雖不符刑事訴訟法第159 條之1
    至之4 等四條之規定，而經當事人於審判程序同意作為證據
    ，法院審酌該言詞陳述或書面陳述作成時之情況，認為適當
    者，亦得為證據；當事人、代理人或辯護人於法院調查證據
    時，知有刑事訴訟法第159 條第1 項不得為證據之情形，而
    未於言詞辯論終結前聲明異議者，視為有前項之同意，刑事
    訴訟法第159 條之5 定有明文。立法意旨在於傳聞證據未經
    當事人之反對詰問予以核實，原則上先予排除。惟若當事人
    已放棄反對詰問權，於審判程序中表明同意該等傳聞證據可
    作為證據；或於言詞辯論終結前未聲明異議，基於尊重當事
    人對傳聞證據之處分權，及證據資料愈豐富，愈有助於真實
    發見之理念，且強化言詞辯論主義，使訴訟程序得以順暢進
    行，上開傳聞證據亦均具有證據能力。本件本判決所引用之
    證據資料（詳後引證據），其中傳聞證據部分，業經當事人
    於本院準程序明示同意作為證據，本院審酌上開證據資料之
    作成與取得，較無人情施壓或干擾，亦無不當取供之情形，
    認為以之作為本案之證據亦屬適當，此部分證據資料，自具
    有證據能力。
二、刑事訴訟法第159 條之4 規定，除前三條之情形外，下列文
    書亦得為證據：「一除顯有不可信之情況外，公務員職務上
    製作之紀錄文書、證明文書。二除顯有不可信之情況外，從
    事業務之人於業務上或通常業務過程所須製作之紀錄文書、
    證明文書。三除前二款之情形外，其他於可信之特別情況下
    所製作之文書。」，本件卷附之匯款資料、讓渡書、乙○○
    手寫組裝電腦成本、售價等資料、丁○○簽名之收據、法務
    部戶役政連結作業系統及台南縣警察局97年7 月9 日南縣警
    刑字第0970027064號函，華南商業銀行大昌分行98年8 月3
    日華昌存字第9800270 號函暨所附乙○○000000000000號帳
    戶96年1 月1 日至98年12月31日之存款往來明細表對帳單，
    俱符合上揭文書之要件，經查亦無顯不可信之情況，而具有
    其他可信之特別情況，上開文書應具有證據能力。
貳、實體方面:
一、有關「事實二」之詐欺取財犯行（即附表一編號12），訊據
    上訴人即被告甲○○坦承不諱，核與證人乙○○、丁○○於
    原審審理中之證述相符，並有匯款資料及丁○○簽名之收據
    附卷（見原審卷第37-38 、43-44 頁；他字卷第20- 21頁）
    ，堪認被告該部分自白核與事實相符，按被告之自白，非出
    於強暴、脅迫、利誘、詐欺、疲勞訊問、違法羈押或其他不
    當方法，且與事實相符者，得為證據，刑事訴訟法第156 條
    第1 項定有明文。亦即被告之自白係出於自由意思，且與事
    實相符者，即有證據能力，被告迭次自白，均係出於自由意
    志，自得採為本件判決之基礎。由上揭各證據資料研析，足
    認被告之自白核與事實相符，被告向乙○○詐稱積欠丁○○
    債務，要求乙○○代為清償，因而詐得5 萬元財物犯行堪以
    認定。
二、有關「事實一、三」詐欺取財犯行（即附表一編號1 至11、
    13至15）訊據上訴人即被告甲○○，直承曾以投資轉播國外
    職棒比賽網站及黃金買賣為由，向丙○○、乙○○父女借取
    如附表一編號1 至11、編號13至15所示之資金，惟否認詐欺
    取財之犯行，辯稱「我與乙○○前為男女朋友關係，乙○○
    才願意借錢。況我確實有投資前揭生意，我從事投資網站之
    生意係透過14年前在牛排館打工時認識的友人『潘郡安』之
    介紹，我總共交給潘郡安50餘萬元，潘郡安說每月可以分得
    10萬元，但我從來沒有拿到錢。又我從事黃金買賣生意是在
    奇美工作認識的友人『莊勁毅』介紹，讓渡書就是『莊勁毅
    』給我的收據，總計賺了約5000至6000元。但後來已找不到
    『潘郡安』、『莊勁毅』，我也是被害人」云云。
  (一)被告以投資電腦組裝、架設職棒網站及黃金買賣等事業，向
    丙○○、乙○○父女索取如附表一編號1 至11、13至15所示
    共計79萬6000元之財物之事實經過，業據證人乙○○於原審
    結證稱：「我和被告之前是男女朋友，被告本來在嘉義，說
    為了我才下來高雄，因來高雄沒有帶錢，父母也不資助他，
    所以請我提供資金給他做生意。被告利用我對他的感情，告
    訴我說若他沒有一個好的工作，我們就沒有好的未來，並稱
    他要從事代客組裝電腦，他有一個嘉義的朋友在大陸做生意
    ，可以將臺灣的電腦賣到大陸去，嘉義有一間網路咖啡廳也
    需要電腦；另外還說他有一名叫『潘郡安』的友人在高雄市
    三民區○○路那裡架設網站作職棒簽賭，他要投資架設網站
    。97年3 月間被告又說要從事黃金差價買賣，他說朋友在台
    南的大山當舖可以買到比較便宜的金飾，新竹地區的金價較
    高，買來後拿去新竹賣，就可以賺取差價，並先後以此為理
    由，於97年3 月20日跟我拿了現金5 萬元、同年月27日、28
    日則是以匯款方式匯了7 萬9000元、3 萬8000元至其帳戶（
    按：即被告前揭帳戶）。被告又分別於97年3 月20日向我借
    錢後及同年月21日分別提出讓渡書給我看，我影印完正本就
    還給他了，總共借了16萬7000元」（見原審卷第31-41 頁）
    。核與證人丙○○證稱：「乙○○跟我說他認識一個年輕人
    ，想要組裝電腦，當時我已經見過被告，我想年輕人要發展
    事業，幫助他是應該的，借錢明細我不清楚，因乙○○是公
    司會計，錢都是她在處理」等語相符（見他字卷第10-12 頁
    ），此外，並有匯款資料、讓渡書、乙○○手寫組裝電腦成
    本、售價等資料在卷（見他字卷第16-28 頁），徵諸被告直
    承曾以從事架設職棒網站、黃金買賣生意為由向乙○○或透
    過乙○○向丙○○借款如附表一編號1 至11、13至15所示金
    額等情，堪認被告係利用情侶及丈人賞識乘龍快婿之心態，
    博取歡心，而交付其需求，證人乙○○、丙○○前揭證述應
    可採信。被告雖另辯稱「未曾向乙○○稱要從事電腦組裝生
    意」云云，惟觀之乙○○前揭證述，已將被告自陳從事電腦
    組裝生意之背景、環境、誘因等來龍去脈證述詳實，自非憑
    空虛捏，又審酌乙○○擔任家電行會計一職，並陳稱其不懂
    電腦零件（見原審卷第40頁），豈有自行杜撰填寫「液晶」
    、「耳機麥克」、「主機」等電腦設備售價及成本之可能，
    是被告上開所辯不足採信。
  (二)被告並無實際從事電腦組裝、架設職棒網站及黃金買賣等事
    業。
  (1)被告雖以其以從事架設職棒網站、黃金買賣生意向乙○○、
    丙○○取得之資金，有分別交予「潘郡安」、「莊勁毅」進
    行投資云云置辯。惟被告歷經偵審程序始終無法提出「潘郡
    安」、「莊勁毅」等人之身分年籍資料以實其說，依被告所
    述，其甚至無任何「潘郡安」、「莊勁毅」之聯絡方式，而
    須被動等待「潘郡安」、「莊勁毅」等人與之聯繫，此等合
    作投資之互動方式，顯與一般經營者與出資人間往來聯繫之
    情形有別。
  (2)依被告所述，其交予「潘郡安」架設職棒網站之資金共約50
    萬元，事後又另向乙○○借得16萬7000元之資金從事黃金買
    賣，其投資上揭事業之金額俱非小數目，除卷附大山當舖之
    黃金讓渡書2 紙外，毫無任何投資書面資料或人證、物證可
    查，讓渡書上錯載書立日期為「98年」（按：案發當時為97
    年），立讓渡書人許文山之身分證字號「Ｚ000000000」經查
    詢亦為錯誤編排之身分證字號，此外，讓渡書立書人「許文
    山」住址雖記載「台南縣永康市○○街160 號」，惟台南縣
    並無大山當舖等情，有讓渡書2 紙、法務部戶役政連結作業
    系統及台南縣警察局97年7 月9 日南縣警刑字第0970027064
    號函附卷可憑（見他字卷第39-51 、26-27 、80頁），顯係
    偽造文書。而該書面資料記載粗糙，被告年紀非輕，且前有
    工作經驗，並非智識淺薄之人，先後投資鉅款予不詳之「潘
    郡安」、「莊勁毅」，卻未留有任何憑證可據，在「潘郡安
    」、「莊勁毅」下落不明時，僅向法院推稱自己亦受騙，迄
    今未有何報警追討之動作。又被告雖堅稱確實有將資金從事
    投資，惟歷經偵審訊問，其對於架設職棒網站、黃金買賣生
    意均未曾深入敘及事業內容、進展狀況及前景展望，益見被
    告對於其投入資金流向及回收利潤態度之漠然，所稱投資「
    潘郡安」、「莊勁毅」之架設職棒網站、黃金買賣等事業，
    全然無據。
  (3)被告對於附表一編號1 至11（即事實一詐欺取財物部分）取
    得資金之流向，稱係：「（審判長問：你給潘郡安5 、60萬
    ，前後時間大約多久？）大約3 個月，約從96年1 月到3 月
    左右」；「（審判長問：既然職棒網站投資是96年1 月到3
    月的事情，告訴人96年5 月匯給你的款項是為何？）忘記了
    」（見原審卷第54頁），益徵被告前後供詞有齲齬之處。是
    被告供稱從事架設職棒網站及黃金買賣之投資，除記載內容
    粗糙、錯誤之讓渡書影本外，無任何書面資料或人證、物證
    作為憑據，顯已違背一般正常人之認知及經驗法則，又對於
    取得之資金流向無法自圓其說，足堪認定被告係藉詞投資代
    客組裝電腦、架設職棒網站、黃金買賣，要求告訴人丙○○
    、乙○○出資如附表一編號1 至11、13至15所示金額，致告
    訴人乙○○、丙○○陷於錯誤，信以為真而交付之，被告此
    舉自屬施詐之伎倆，被害人不虞有他，陷於錯誤，如數交付
    款項，至為明確。
  (4)被告雖辯稱曾陸陸續續償還乙○○共約8 、9 萬元云云，證
    人乙○○對被告曾經還款一節固不爭執，惟證稱被告僅還款
    2 萬元，且被告還錢後又再借錢，有還跟沒有還一樣等語（
    見原審卷第35-36 頁），被告既無法提出其還款憑證，其空
    言辯稱還款達8 、9 萬元即難以遽採。況被告縱曾償還8 、
    9 萬元予乙○○，亦與其所坦認之借款數額共計79萬6000元
    （16萬7000元＋62萬9000元＝79萬6000元）差距甚遠，堪認
    被告於借款期間雖曾有小額還款，惟係為鬆懈告訴人乙○○
    之心防，進而詐取更多財物，自不得據此為被告主觀上無詐
    欺取財犯意之有利認定。
  (三)被告詐取如事實一、三所示財物期間，與告訴人乙○○雖為
    男女朋友關係，惟乙○○於原審審理時結證稱：「（檢察官
    問：被告在要求你提出資金供他運用時，若你明知他所講的
    組裝電腦販賣以及投資架設職棒網站的事情，都沒有在進行
    的話，你是否還是會同意提供資金借給他？）不會」；「（
    檢察官問：以當時你和被告是男女朋友關係，若當時被告確
    實有用錢的必要，以不同的理由，向你借這16萬7000元，你
    是否還是會借給他？）要看是什麼理由，因為他已經跟我借
    那麼多錢了」（見原審卷第35頁），可見告訴人乙○○並非
    基於與被告之男女朋友關係而基於情愛之義務感盲目出借款
    項，其交付被告金錢之原因純係誤信被告借錢投資或遭友人
    丁○○討債之謊言（詐術），此參以乙○○不論提供資金予
    被告從事電腦組裝或黃金買賣，均要求被告說明資金用途並
    審慎影印黃金買賣讓渡書留存一情即明，是亦不得以被告與
    告訴人乙○○間前為男女朋友關係，而忽視2 人間「詐術行
    使」及「陷於錯誤而交付」之關聯性。
  (四)被告選任辯護人請求向華南商業銀行大昌分行調取乙○○所
    屬帳戶000000000000號96年1 月1 日至98年12月31日之存款
    往來明細表對帳單，據該分行98年8 月3 日華昌存字第9800
    270 號函附「存款往來明細表對帳單」，載明96年3 月14日
    現金存入1300元、4000元，96年4 月2 日現金存入50000 元
    ，96年4 月4 日現金存入2000元，96年4 月9 日現金存入15
    00元，96年5 月22日現金存入12000 元，96年10月22日現金
    存入4000元，97年1 月10日現金存入24670 元，97年2 月12
    日現金存入4000元（以上合計103470元），上揭各筆存款，
    被告自承非其存入，復不能證明係被告交付被害人存入，此
    並不足為有利於被告之認定。
  (五)被告之選任辯護人原請求傳訊詰問證人丙○○，後復表示捨
    棄，爰不再予傳訊，附此敘明。綜上所述，本件被告詐欺取
    財及行使偽造私文書等犯行，事證俱明，應予依法論科。
三、按刑法處罰行使偽造私文書罪之主旨，重在保護文書公共之
    信用，非僅保護製作名義人之利益，故所偽造之文書，如足
    以生損害於公眾或他人，其罪即應成立，「不問實際上有無
    製作名義人其人，縱令製作文書名義人係屬架空虛造，亦無
    妨於本罪之成立」（最高法院31年度上字第1505號判決意旨
    可供參照）。被告明知並無名為「許文山」之當舖業者，其
    亦無實際從事黃金買賣，仍持虛偽「許文山」開立之讓渡書
    向告訴人乙○○行使，以掩飾詐欺取財之犯行，其行為已足
    損害於告訴人乙○○，自符合行使偽造私文書之要件。核被
    告甲○○如事實一、二各次所為，均係犯刑法第339 條第1
    項之詐欺取財罪；事實三所為則係犯刑法第339 條第1 項之
    詐欺取財罪、第216 條、第210 條之行使偽造私文書罪。被
    告如事實一、二、三各次詐欺取財犯行，均係待缺錢花用後
    再次向告訴人乙○○施用詐術，致告訴人乙○○、丙○○陷
    於錯誤而交付財物；至事實三各次行使偽造私文書犯行，亦
    係在被告以從事黃金買賣為由，向告訴人乙○○借取資金得
    逞後，為掩飾詐欺犯行，另基於行使偽造私文書之犯意而持
    虛偽讓渡書向告訴人乙○○行使之，均據證人乙○○於原審
    審理中證述明確（見原審卷第40、53頁），堪認被告上開各
    次詐欺取財及行使偽造私文書犯行，犯意個別，行為互殊，
    應分論併罰之。公訴意旨認事實一、二、三之詐欺取財犯行
    應各論以一罪，及被告如事實三所示各次行使偽造私文書及
    詐欺取財犯行間，有牽連犯或想像競合犯之關係（按：起訴
    書記載被告該部分行使偽造私文書及詐欺取財犯行，為想像
    競合犯之關係，惟公訴檢察官認方法結果之牽連關係）均尚
    有誤會，應予更正。
四、原審為科刑之判決，固非無見，惟94年2 月2 日修正公布之
    現行刑法第41條第2 項，關於數罪併罰，數宣告刑均得易科
    罰金，而定應執行之刑逾6 個月者，排除適用同條第1 項易
    科罰金之規定部分，與憲法第23條規定有違，並與司法院釋
    字第366 號解釋意旨不符，經司法院釋字第662 號解釋在案
    ，自該解釋公布之日起失其效力。被告所犯各罪所宣告之刑
    及或併減刑，俱屬得易科罰金，雖定應執行之刑逾6 個月亦
    同，原判決不及諭知如易科罰金之折算標準，自有未合。被
    告上訴意旨辯護人亦已指摘及此，且原判決確有如上所述可
    議之處，即屬無可維持，應由本院撤銷改判，審酌被告利用
    告訴人乙○○對其之信賴及告訴人丙○○愛女心切，愛屋及
    烏欲協助其創業之好意，被告先後佯以從事電腦組裝、架設
    職棒網站、黃金買賣事業欠缺資金，或遭丁○○催討債務等
    名目之伎倆，施以誘騙，復為掩飾犯行，行使如附表二所列
    偽造之文書，致告訴人乙○○、丙○○受騙交付合計84萬60
    00元之財物，惟念及其並無犯罪前科紀錄，有臺灣高等法院
    被告前案紀錄表素行尚可等一切情狀，分別量處如附表一、
    二所示之刑。並依法諭知如易科罰金之折算標準。又被告所
    犯如附表一編號1 至8 、同表編號12所示詐欺取財犯行，犯
    罪時間均在96年4 月24日以前，符合中華民國96年罪犯減刑
    條例第2 條第1 項第3 款之要件，均於裁判時減其宣告刑2
    分之1 ，並依法諭知如易科罰金之折算標準。並與附表一編
    號9 至11、13至15暨附表二部分犯行合併定應執行之刑，以
    資儆懲，並依法諭知如易科罰金之折算標準。卷附讓渡書2
    紙填載立書人「許文山」之身分證字號為錯誤排序之號碼，
    顯見「許文山」一人係憑空虛捏，實際並無此人存在，台南
    縣復查無大山當舖，且被告亦未實際從事黃金買賣等情，均
    經認定如前，該讓渡書記載之內容應係虛偽，從而，合理推
    斷，讓渡書記載保證人「許陳麗雯」亦應為虛偽。據此扣案
    如附表二所示讓渡書2 紙，其上偽造「許文山」、「許陳麗
    雯」之簽名共4 枚、「許文山」印文4 枚、「大山當鋪」印
    文2 枚及「許文山」、「大山當鋪」之印章各1 只，應依刑
    法第219 條規定，不問屬於犯人與否，宣告沒收之。至附表
    二所示偽造之讓渡書，無證據證明係被告所有，不另為沒收
    之諭知（至告訴人丙○○提出於偵查庭之讓渡書影本2 紙，
    並非被告行使之原本，而沒收影本上之印文，並不能真正達
    到沒收「偽造之印文」之目的，最高法院著有86年台上字第
    5125號判決意旨可參，是亦不為沒收之諭知，併予指明）。
據上論斷，應依刑事訴訟法第369 條第1 項前段、第364 條、第
299 條第1 項前段，刑法第210 條、第216 條、第339 條第1 項
、第41條第1 項、第51條第5 款、第219 條，刑法施行法第1 條
之1 ，中華民國96年罪犯減刑條例第2 條第1 項第3 款、第11條
，判決如主文。
本案經檢察官彭南雄到庭執行職務。
中    華    民    國    98    年    9     月    15    日
                  刑事第二庭  審判長法  官  林正雄
                                    法  官  黃壽燕
                                    法  官  陳啟造
以上正本證明與原本無異。
詐欺部分，不得上訴。
偽造文書部分，如不服本判決應於收受本判決後10日內向本院提
出上訴書狀，其未敘述上訴理由者，並得於提起上訴後10日內向
本院補提理由書狀（均須按他造當事人之人數附繕本）「切勿逕
送上級法院」。
中    華    民    國    98    年    9     月    15    日
                                    書記官  彭筱瑗
附錄本判決論罪科刑法條：
中華民國刑法第339 條
（普通詐欺罪）
意圖為自己或第三人不法之所有，以詐術使人將本人或第三人之
物交付者，處5 年以下有期徒刑、拘役或科或併科1 千元以下罰
金。
以前項方法得財產上不法之利益或使第三人得之者，亦同。
前二項之未遂犯罰之。
中華民國刑法第216 條
（行使偽造變造或登載不實之文書罪）
行使第210 條至第215 條之文書者，依偽造、變造文書或登載不
實事項或使登載不實事項之規定處斷。
中華民國刑法第210 條
（偽造變造私文書罪）
偽造、變造私文書，足以生損害於公眾或他人者，處5 年以下有
期徒刑。
附表一
 ┌──┬────────────┬────────┐
 │編號│  詐騙內容及受騙金額    │  罪名與刑度    │
 │    │                        │                │
 ├──┼────────────┼────────┤
 │1.  │甲○○向乙○○詐稱欲從事│甲○○犯詐欺取財│
 │    │電腦組裝及架設職棒網站等│罪，處有期徒刑貳│
 │    │生意，需要資金，乙○○不│月，如易科罰金，│
 │    │疑有他，以協助甲○○創業│以新台幣壹仟元折│
 │    │為由，要求其父丙○○提供│算壹日。減為有期│
 │    │資金，致丙○○陷於錯誤，│徒刑壹月，如易科│
 │    │交付4 萬元予乙○○，由蔡│罰金，以新台幣壹│
 │    │毓倫於96年1 月17日將4 萬│仟元折算壹日。  │
 │    │元匯款至甲○○嘉義後庄郵│                │
 │    │局帳戶內（帳號：0000000 │                │
 │    │）。                    │                │
 ├──┼────────────┼────────┤
 │2.  │甲○○因缺錢花用，遂再次│甲○○犯詐欺取財│
 │    │向乙○○詐稱欲從事電腦組│罪，處有期徒刑貳│
 │    │裝及架設職棒網站等生意，│月，如易科罰金，│
 │    │需要資金，乙○○不疑有他│以新台幣壹仟元折│
 │    │，以協助甲○○創業為由，│算壹日。減為有期│
 │    │要求其父丙○○提供資金，│徒刑壹月，如易科│
 │    │致丙○○陷於錯誤，交付2 │罰金，以新台幣壹│
 │    │萬元予乙○○，由乙○○於│仟元折算壹日。  │
 │    │96 年1月25日將2 萬元匯款│                │
 │    │至甲○○前揭帳戶內。    │                │
 ├──┼────────────┼────────┤
 │3.  │甲○○因缺錢花用，遂再次│甲○○犯詐欺取財│
 │    │向乙○○詐稱欲從事電腦組│罪，處有期徒刑貳│
 │    │裝及架設職棒網站等生意，│月，如易科罰金，│
 │    │需要資金，乙○○不疑有他│以新台幣壹仟元折│
 │    │，以協助甲○○創業為由，│算壹日。減為有期│
 │    │要求其父丙○○提供資金，│徒刑壹月，如易科│
 │    │致丙○○陷於錯誤，交付4 │罰金，以新台幣壹│
 │    │萬元予乙○○，由乙○○於│仟元折算壹日。  │
 │    │96 年2月5 日將4 萬元匯款│                │
 │    │至甲○○前揭帳戶內。    │                │
 ├──┼────────────┼────────┤
 │4.  │甲○○因缺錢花用，遂再次│甲○○犯詐欺取財│
 │    │向乙○○詐稱欲從事電腦組│罪，處有期徒刑貳│
 │    │裝及架設職棒網站等生意，│月，如易科罰金，│
 │    │需要資金，乙○○不疑有他│以新台幣壹仟元折│
 │    │，以協助甲○○創業為由，│算壹日。減為有期│
 │    │要求其父丙○○提供資金，│徒刑壹月，如易科│
 │    │致丙○○陷於錯誤，交付2 │罰金，以新台幣壹│
 │    │萬5000元予乙○○，由蔡毓│仟元折算壹日。  │
 │    │倫於96年2 月12日將2 萬  │                │
 │    │5000元匯款至甲○○前揭帳│                │
 │    │戶內。                  │                │
 ├──┼────────────┼────────┤
 │5.  │甲○○因缺錢花用，遂再次│甲○○犯詐欺取財│
 │    │向乙○○詐稱欲從事電腦組│罪，處有期徒刑貳│
 │    │裝及架設職棒網站等生意，│月，如易科罰金，│
 │    │需要資金，乙○○不疑有他│以新台幣壹仟元折│
 │    │，以協助甲○○創業為由，│算壹日，減為有期│
 │    │要求其父丙○○提供資金，│徒刑壹月，如易科│
 │    │致丙○○陷於錯誤，交付5 │罰金，以新台幣壹│
 │    │萬元予乙○○，由乙○○於│仟元折算壹日。  │
 │    │96 年2月16日將5 萬元匯款│                │
 │    │至甲○○前揭帳戶內。    │                │
 ├──┼────────────┼────────┤
 │6.  │甲○○因缺錢花用，遂再次│甲○○犯詐欺取財│
 │    │向乙○○詐稱欲從事電腦組│罪，處有期徒刑│
 │    │裝及架設職棒網站等生意，│月，如易科罰金，│
 │    │需要資金，乙○○不疑有他│以新台幣壹仟元折│
 │    │，以協助甲○○創業為由，│算壹日，減為有期│
 │    │要求其父丙○○提供資金，│徒刑壹月又拾伍日│
 │    │致丙○○陷於錯誤，交付16│，如易科罰金，以│
 │    │萬元予乙○○，由乙○○於│新台幣壹仟元折算│
 │    │96 年3月14日將16萬元匯款│壹日。          │
 │    │至甲○○前揭帳戶內。    │                │
 ├──┼────────────┼────────┤
 │7.  │甲○○因缺錢花用，遂再次│甲○○犯詐欺取財│
 │    │向乙○○詐稱欲從事電腦組│罪，處有期徒刑│
 │    │裝及架設職棒網站等生意，│月，如易科罰金，│
 │    │需要資金，乙○○不疑有他│以新台幣壹仟元折│
 │    │，以協助甲○○創業為由，│算壹日，減為有期│
 │    │要求其父丙○○提供資金，│徒刑壹月又拾伍日│
 │    │致丙○○陷於錯誤，交付13│，如易科罰金，以│
 │    │萬5000元予乙○○，由蔡毓│新台幣壹仟元折算│
 │    │倫於96年3 月19日將13萬  │壹日。          │
 │    │5000元匯款至甲○○前揭帳│                │
 │    │戶內。                  │                │
 ├──┼────────────┼────────┤
 │8.  │甲○○因缺錢花用，遂再次│甲○○犯詐欺取財│
 │    │向乙○○詐稱欲從事電腦組│罪，處有期徒刑貳│
 │    │裝及架設職棒網站等生意，│月，如易科罰金，│
 │    │需要資金，乙○○不疑有他│以新台幣壹仟元折│
 │    │，以協助甲○○創業為由，│算壹日，減為有期│
 │    │要求其父丙○○提供資金，│徒刑壹月，如易科│
 │    │致丙○○陷於錯誤，交付1 │罰金，以新台幣壹│
 │    │萬2000元予乙○○，由蔡毓│仟元折算壹日。  │
 │    │倫於96年3 月28日將1 萬20│                │
 │    │00元匯款至甲○○前揭帳戶│                │
 │    │內。                    │                │
 ├──┼────────────┼────────┤
 │9.  │甲○○因缺錢花用，遂再次│甲○○犯詐欺取財│
 │    │向乙○○詐稱欲從事電腦組│罪，處有期徒刑貳│
 │    │裝及架設職棒網站等生意，│月，如易科罰金，│
 │    │需要資金，乙○○不疑有他│以新台幣壹仟元折│
 │    │，以協助甲○○創業為由，│算壹日。        │
 │    │要求其父丙○○提供資金，│                │
 │    │致丙○○陷於錯誤，交付6 │                │
 │    │萬3000元予乙○○，由蔡毓│                │
 │    │倫於96年5 月17日將6 萬  │                │
 │    │3000元匯款至甲○○前揭帳│                │
 │    │戶內。                  │                │
 ├──┼────────────┼────────┤
 │10. │甲○○因缺錢花用，遂再次│甲○○犯詐欺取財│
 │    │向乙○○詐稱欲從事電腦組│罪，處有期徒刑貳│
 │    │裝及架設職棒網站等生意，│月，如易科罰金，│
 │    │需要資金，乙○○不疑有他│以新台幣壹仟元折│
 │    │，以協助甲○○創業為由，│算壹日。        │
 │    │要求其父丙○○提供資金，│                │
 │    │致丙○○陷於錯誤，交付2 │                │
 │    │萬8000元予乙○○，由蔡毓│                │
 │    │倫於96年5 月25日將2 萬  │                │
 │    │8000元匯款至甲○○前揭帳│                │
 │    │戶內。                  │                │
 ├──┼────────────┼────────┤
 │11. │甲○○因缺錢花用，遂再次│甲○○犯詐欺取財│
 │    │向向乙○○詐稱欲從事電腦│罪，處有期徒刑貳│
 │    │組裝及架設職棒網站等生意│月，如易科罰金，│
 │    │，需要資金，乙○○不疑有│以新台幣壹仟元折│
 │    │他，以協助甲○○創業為由│算壹日。        │
 │    │，要求其父丙○○提供資金│                │
 │    │，致丙○○陷於錯誤，交付│                │
 │    │5萬6000 元予乙○○，由蔡│                │
 │    │毓倫於96年5 月28日將5 萬│                │
 │    │6000元匯款至甲○○前揭帳│                │
 │    │戶內。                  │                │
 ├──┴────────────┴────────┤
 │編號1至11合計：62萬9,000元                      │
 ├──┬────────────┬────────┤
 │12. │甲○○於96年3 月間，明知│甲○○犯詐欺取財│
 │    │其並無積欠丁○○債務，竟│罪，處有期徒刑貳│
 │    │向乙○○詐稱遭丁○○催討│月，如易科罰金，│
 │    │5 萬元欠款，要求乙○○代│以新台幣壹仟元折│
 │    │為清償，致乙○○陷於錯誤│算壹日。減為有期│
 │    │，依甲○○提供聯絡方式主│徒刑壹月，如易科│
 │    │動與丁○○聯絡，約定還款│罰金，以新台幣壹│
 │    │事宜。嗣後並依約於96年3 │仟元折算壹日。  │
 │    │月9 日匯款2 萬5000元至張│                │
 │    │峻瑜嘉義東門郵局帳戶內（│                │
 │    │帳號：0000000） ；又於96│                │
 │    │年3 月11日至高雄火車站交│                │
 │    │付不知情之丁○○現金2 萬│                │
 │    │5000元，丁○○再轉交予楊│                │
 │    │景程。                  │                │
 ├──┴────────────┴────────┤
 │編號12合計：5萬元                               │
 ├──┬────────────┬────────┤
 │13. │甲○○於97年3 月間間另向│甲○○犯詐欺取財│
 │    │乙○○詐稱欲從事黃金買賣│罪，處有期徒刑貳│
 │    │，要求乙○○提供資金，致│月，如易科罰金，│
 │    │乙○○陷於錯誤，於97年3 │以新台幣壹仟元折│
 │    │月20日交付5 萬元現金予楊│算壹日。        │
 │    │景程。                  │                │
 ├──┼────────────┼────────┤
 │14. │甲○○見乙○○已誤信其確│甲○○犯詐欺取財│
 │    │有從事黃金買賣，另再以欠│罪，處有期徒刑貳│
 │    │缺資金為由，要求乙○○借│月，如易科罰金，│
 │    │款，致乙○○陷於錯誤，於│以新台幣壹仟元折│
 │    │97年3 月27日匯款7 萬9000│算壹日。        │
 │    │元至甲○○前揭帳戶內。  │                │
 │    │                        │                │
 ├──┼────────────┼────────┤
 │15. │甲○○因缺錢花用，再另以│甲○○犯詐欺取財│
 │    │從事黃金買賣欠缺資金為由│罪，處有期徒刑貳│
 │    │，要求乙○○借款，致蔡毓│月，如易科罰金，│
 │    │倫陷於錯誤，於97年3 月28│以新台幣壹仟元折│
 │    │日會款3 萬8000元至甲○○│算壹日。        │
 │    │前揭帳戶內。            │                │
 ├──┴────────────┴────────┤
 │編號13至15合計：16萬7000元                      │
 │                                                │
 └────────────────────────┘
附表二
 ┌──┬────────────┬────────┐
 │編號│行使偽造私文書之時、地  │  罪名與刑度    │
 ├──┼────────────┼────────┤
 │1.  │甲○○於97年3 月20日不詳│甲○○犯行使偽造│
 │    │時間，在高雄市○○○路  │私文書罪，處有期│
 │    │373 號店內，以從事黃金買│徒刑貳月，如易科│
 │    │賣為由，向乙○○詐取現金│罰金，以新台幣壹│
 │    │5 萬元後，為掩飾其謊言，│仟元折算壹日。未│
 │    │明知其並無向名為「許文山│扣案讓渡書上偽造│
 │    │」之當舖業者購入黃金，仍│「許文山」、「許│
 │    │提出由「大山當舖」許文山│陳麗雯」簽名各壹│
 │    │出具不實讓渡書1 紙（上載│枚、「許文山」印│
 │    │明甲○○以12萬7800元購買│文貳枚、「大山當│
 │    │黃金4 兩），表示其確有向│鋪」印文壹枚及「│
 │    │許文山購買黃金，交予蔡毓│許文山」、「大山│
 │    │倫複印影本而行使之。    │當鋪」印章各壹只│
 │    │                        │，均沒收之。    │
 ├──┼────────────┼────────┤
 │2.  │甲○○於97年3 月21日不詳│甲○○犯行使偽造│
 │    │時間，在高雄市○○○路  │私文書罪，處有期│
 │    │373 號店內，為掩飾其從事│徒刑貳月，如易科│
 │    │黃金買賣之謊言，明知其並│罰金，以新台幣壹│
 │    │無向名為「許文山」之當舖│仟元折算壹日。未│
 │    │業者購入黃金，仍提出由「│扣案讓渡書上偽造│
 │    │大山當舖」許文山出具不實│「許文山」、「許│
 │    │讓渡書1 紙（上載明甲○○│陳麗雯」簽名各壹│
 │    │以12萬7000元購買黃金4 兩│枚、「許文山」印│
 │    │），表示其確有向許文山購│文貳枚、「大山當│
 │    │買黃金，交予乙○○複印影│鋪」印文壹枚及「│
 │    │本而行使之。            │許文山」、「大山│
 │    │                        │當鋪」印章各壹只│
 │    │                        │，均沒收之。    │
 └──┴────────────┴────────┘


司法院資訊處製作；財團法人民間司法改革基金會備份。
